臺灣臺北地方法院民事判決
上　訴　人　中華醫院
特別代理人　丁○○
訴訟代理人　葉張基律師
　　　　　　王舒慧律師
被上訴人　　生達化學製藥股份有限公司
法定代理人　甲○○
訴訟代理人　丙○○
　　　　　　乙○○
上列當事人間請求給付貨款事件，上訴人對於中華民國92年5月
12日本院臺北簡易庭92年度北簡字第304號第一審判決提起上訴
，本院於94年1月12日言詞辯論終結，判決如下：
    主  文
原判決關於命上訴人給付超過新台幣捌萬零捌佰陸拾壹元部分，
及訴訟費用之裁判均廢棄。
前開廢棄部分，被上訴人在第一審之訴駁回。
其餘上訴駁回。
第一、二審訴訟費用由上訴人負擔二分之一，餘由被上訴人負擔
。
    事實及理由
一上訴人之負責醫師趙克璣，經本院91年度裁全字第8690號假處
  分裁定禁止以上訴人負責人名義行使職權，並於民國91年11月
  12日以91年執全字第3285號執行命令執行，由於上訴人無法定
  代理人，且有為訴訟之必要，大安醫院管理顧問股份有限公司
  聲請目前負責處理上訴人股權爭議之該公司副總經理丁○○擔
  任中華醫院之特別代理人，經本院以93年度聲字第3240號裁定
  選任丁○○於本件兩造間給付貨款事件為上訴人之特別代理人
  ，先予敘明。
二本件被上訴人起訴主張：上訴人於90年間陸續向被上訴人購買
  貨品，迄今積欠貨款累計達新台幣（下同）160,265元，屢經
  催討，上訴人仍置之不理等語。
  上訴人則以：上訴人未收受被上訴人據以請求貨款之五紙出貨
  單上所載之貨物。兩造間縱有就該5紙出貨單上所載貨品之買
  賣契約存在，在被上訴人未向上訴人為貨物之給付前，上訴人
  依民法第264條第1項之規定主張同時履行抗辯權，拒絕被上訴
  人給付貨款之請求。縱認被上訴人有將系爭貨物交付上訴人，
  由上訴人內部製作之文件觀之，截至90年9月為止，上訴人積
  欠被上訴人之貨款僅餘80,861元等語，資為抗辯。
三原審判決上訴人應給付被上訴人160,265元及自支付命令聲請
  狀繕本送達之翌日起至清償日止按年息5%計算之利息，上訴人
  不服提起上訴，並聲明：原判決廢棄，被上訴人第一審之訴駁
  回；被上訴人則聲明：上訴駁回。
四經查：
  (一)上訴人承認有欠被上訴人公司80,861元貨款（見本院卷第
    197頁、243頁），又依上訴人所提出「上訴人積欠各家廠商
    金額統計表」之記載，上訴人積欠被上訴人藥品未付款
    28,963元、未付票51,898元，合計80,861元（見本院卷第
    193頁），可知上訴人確有積欠被上訴人貨款80,861元。
  (二)上訴人就80,861元貨款主張同時履行抗辯，惟不清楚該
    80,861元包含哪些貨物（見本院卷第243頁），衡以上訴人
    內部製作之文件確實記載積欠被上訴人80,861元，而未為其
    他註記（見本院卷第193頁），應認上訴人已收受該等貨物
    ，上訴人主張同時履行抗辯為無理由。
  (三)被上訴人所請求其餘79,404（160,265-80,861=79704）元部
    分，上訴人抗辯已清償（見本院卷第230頁），被上訴人雖
    據提出貨單（見91年度促字第58531號卷第4頁至第8頁）、
    統一發票（見本院卷第199-213頁）、料品出貨查詢（見本
    院卷第245-290頁）影本為證，惟被上訴人僅能提出出貨單
    影本而無法提出正本（見本院卷第229-230頁），又統一發
    票、料品出貨查詢均為被上訴人自行製作之文書，而出貨單
    5 紙上所載之出貨日期為90年6月27日、90年7月31日，金額
    合計為178,251元，統一發票16紙上所載出貨日期為91年11
    月6日、91年10月2日、91年7月31日、91年7月4日、91年6月
    5日、91年4月3日、91年4月2日、91年3月6日、91年2月4日
    ，金額合計為178,767元，料品出貨查詢6紙上所載出貨日期
    為自91年2月4日起至同年11月6日，三種單據之出貨日期、
    藥品名稱、金額均不相同，被上訴人亦未能提出此部分交易
    之確實貨品名稱、金額及單據（見本院卷第242頁），由於
    被上訴人未能特定其所請求價金之買賣標的，其此部分請求
    為無理由。
五綜上所述，被上訴人請求上訴人給付貨款160,265元，及自支
  付命令聲請狀繕本送達上訴人之翌日起至清償日止按年息5%計
  算之利息，於80,861元及自支付命令、聲請狀繕本送達之翌日
  即91年11月16日起至清償日止按年息5%計算之利息部分，為有
  理由，應予准許，逾此所為請求，為無理由，應予駁回。原審
  就超過上開應准許部分，為上訴人敗訴之判決，容有未洽，上
  訴意旨就此部分指摘原判決不當，求予廢棄改判，為有理由。
  至於上開應准許部分，原審判命上訴人給付，核無違誤，上訴
  意旨，就此部分，仍執陳詞，指摘原判決不當，求予廢棄，為
  無理由，應駁回其上訴。
六結論：本件上訴為一部有理由、一部無理由，依民事訴訟法第
  436條之1第3項、第450條、第449條第1項、第79條，判決如主
  文。
中　　華　　民　　國 　　94 　　年　　2　　月　　4　　日
                   民事第五庭 審判長法官　吳青蓉
                                    法官  林秀圓
                  　　　　　 　　　 法官　周美雲
以上正本係照原本作成
不得上訴
中　　華　　民　　國 　　94 　　年　　2　　月　　4　　日
                               　 書記官　黃菀茹
